臺灣板橋地方法院交通事件裁定　　　　　　　　　　九十一年度交聲字第二六五號
　　原處分機關　臺北市交通事件裁決所
　　異　議　人
　　即受處分人　甲○○
右列受處分人因違反道路交通管理處罰條例案件，對於臺北市交通事件裁決所民國八
十九年七月二十六日所為之處分（原處分案號：北市裁三字第駕裁二二─六二五七二
號），聲明異議，本院裁定如左：
    主  文
異議駁回。
    理  由
一、按「交通法庭認為聲明異議無理由者，應以裁定駁回之。」，道路交通案件處理
    辦法第十九條定有明文。次按「汽車駕駛人停車時，有左列情形之一者，處新臺
    幣六百元以上一千二百元以下罰鍰：‧‧‧五在顯有妨礙他車通行處所停車者。
    」、「汽車所有人、駕駛人違反道路交通管理，經主管機關裁決後逾十五日未向
    管轄地方法院聲明異議，或其聲明異議經法院裁定確定，而不依裁決或裁定繳納
    罰鍰或不繳送汽車牌照、駕駛執照者，依左列規定處理之：三罰鍰不繳者，按其
    罰鍰數額，易處吊扣汽車牌照或駕駛執照一個月至三個月；不依期限繳送汽車牌
    照或駕駛執照者，吊銷其汽車牌照或駕駛執照。」，道路交通管理處罰條例第五
    十六條第一項第五款、第六十五條第一項第三款亦分別規定甚明。
二、本件受處分人即異議人甲○○於民國八十八年六月十九日九時二十分許，駕駛車
    牌號碼為ＢＴ─四九四一號自用小客車，在臺北縣板橋市○○路之顯有妨礙他車
    通行處停車，經警員逕行舉發拖吊之事實，有臺北縣政府警察局八十八年六月二
    十一日北縣警交拖字第三七二六二六號舉發違反道路交通管理事件通知單收執聯
    存卷可憑，並為異議人所自承在卷，其違規事實足堪認定。嗣原處分機關依臺北
    縣政府警察局之舉發，以異議人違反道路交通管理處罰條例第五十六條第一項第
    五款之規定，於八十九年七月二十六日以北市裁三字第駕裁二二─六二五七二號
    違反道路交通管理事件裁決書裁處，其主文為：「一罰鍰新臺幣壹仟貳佰元整，
    罰鍰限於八十九年八月二十五日前繳納。二逾期不繳納罰款時之處理：(一)自八十
    九年八月二十六日起易處吊扣駕駛執照二個月，並限於八十九年九月九日前繳送
    執行。(二)八十九年九月九日前未繳送駕駛執照者，自八十九年九月十日起易處吊
    銷，並逕行註銷駕照。(三)駕駛執照吊（註）銷後，自八十九年九月十日起一年內
    不得重新考領駕駛執照。」，並向異議人原登記住址臺北市中山區○○○路二五
    九巷十七號九樓之六號送達，經該處之社區管理中心簽收，此有上開裁決及掛號
    郵件收件回執在卷足憑。異議人雖辯以其自八十七年九月八日即已遷居至臺北縣
    板橋市○○路○段四四一巷二弄二號三樓，並未收受本件裁決書，因而遭原處分
    機關逕行註銷駕駛執照云云，並提出戶籍謄本乙份為證，惟查依異議人提出之戶
    籍謄本及本院依職權調查之法務部戶役政連結作業系統查詢資料所示，被告於本
    件裁決書作成及寄發之時，固確係居住於臺北縣板橋市○○路二段四四一巷二弄
    二號三樓無訛，是以原處分機關向非異議人住所地之臺北市中山區○○○路二五
    九巷十七號九樓之六號送達本件裁決書，雖有是否合法送達效力之爭議，然此於
    原處分作成之合法性並無妨礙，充其量僅生原處分是否已合法送達而得執行之問
    題，異議人茍就此執行部分有所爭執，應另依行政爭訟程序尋求救濟，尚不得據
    以提起違反道路交通管理事件處分之異議。綜上所述，原處分核無不當，本件異
    議為無理由，應予駁回。
據上論結，應依道路交通案件處理辦法第十九條，裁定如主文。
中      華      民      國      九十一      年      三      月    四    日
                              臺灣板橋地方法院交通法庭
                                      法  官  楊  博  欽
右正本證明與原本無異
如不服本裁定應於送達後五日內向本院提出抗告狀
                                      書記官  潘  文  賢
中      華      民      國      九十一      年      三      月    四    日
